臺灣板橋地方法院刑事判決　　　　　　　94年度訴字第1170號
公　訴　人　臺灣板橋地方法院檢察署檢察官
被　　　告　甲○○
上列被告因違反毒品危害防制條例案件，經檢察官提起公訴（94
年度毒偵字第2586號、94年度核退毒偵字第972 號），本院判決
如后：
    主  文
甲○○連續施用第一級毒品，處有期徒刑拾月；又連續施用第二
級毒品，處有期徒刑伍月，扣案之安非他命壹包（淨重零點貳伍
公克）沒收銷燬，玻璃球吸食器壹個沒收。應執行有期徒刑壹年
，扣案之安非他命壹包（淨重零點貳伍公克）沒收銷燬，玻璃球
吸食器壹個沒收。
    事  實
一、甲○○曾於民國93年間因違反毒品危害防制條例案件，經本
    院以93年度訴字第1241號刑事判決判處應執行有期徒刑九月
    ，復經臺灣高等法院於94年1月25日以93年度上訴字第3517
    號刑事判決撤銷原審判決而改判處應執行有期徒刑十一月確
    定（現執行中，未構成累犯）。其前因施用毒品案件，經本
    院依檢察官聲請以92年度毒聲字第1699號裁定，而將甲○○
    送觀察、勒戒後，甲○○因無繼續施用毒品之傾向，於92年
    6月23日經觀察勒戒執行完畢釋放出所，並由臺灣板橋地方
    法院檢察署檢察官於92年6月30日以92年度毒偵字第1766號
    不起訴處分書為不起訴處分在案，詎甲○○於觀察勒戒執行
    完畢釋放後五年內，於臺灣高等法院93年度上訴字第3517號
    案94年1月25日宣示判決後，復基於施用第一級毒品海洛因
    之概括犯意，自94年3月間起，至94年4月間止，連續在臺北
    縣板橋市○○路○段28之2號22樓住處，以將海洛因攙在香煙
    施用方式，施用海洛因多次，約二至三天施用一次；甲○○
    又基於施用第二級毒品安非他命之概括犯意，自93年3月間
    起，至94年4月間止，連續在上開住處，以將安非他命置於
    玻璃球吸食器內燒烤而吸取煙霧之方式，施用安非他命多次
    ，約一至二天施用一次。嗣於94年3月10日23時15分許，在
    臺北縣板橋市縣民廣場新站路停車場路口，為警查獲甲○○
    ，並查獲甲○○所有供施用之安非他命一包（淨重零點貳伍
    公克），及其所有供施用安非他命所用之玻璃球吸食器一個
    。復於94年3月30日15時許，經警通知甲○○至臺北縣政府
    警察局海山分局採尿，嗣警方將該尿液送驗結果呈安非他命
    陽性反應及嗎啡陽性反應，而查悉上情。
二、案經臺北縣政府警察局海山分局報請臺灣板橋地方法院檢察
    署檢察官偵查起訴，於準備程序進行中，甲○○就被訴事實
    為有罪之陳述，經告知甲○○簡式審判程序之旨，並聽取當
    事人之意見後，裁定進行簡式審判程序。
    理  由
一、右揭被告甲○○連續施用第一級毒品海洛因及第二級毒品安
    非他命之事實，業據被告迭於警詢、偵查及本院審理時坦承
    不諱，復有扣案之安非他命一包（淨重零點貳伍公克）、玻
    璃球吸食器一個足資佐證，而被告為警於94年3 月10日查獲
    後所採之尿液，經送臺灣檢驗科技股份有限公司檢驗，呈安
    非他命陽性反應，其經警於94年3 月30日所採尿液，亦送上
    開公司檢驗，均呈安非他命陽性反應及嗎啡陽性反應，有該
    公司94年3 月28日濫用藥物尿液檢驗報告，及該公司94 年4
    月11日濫用藥物尿液檢驗報告各一份在卷可憑。而被告前因
    施用毒品案件，經本院依檢察官聲請以92年度毒聲字第1699
    號裁定，而將被告送觀察、勒戒後，被告因無繼續施用毒品
    之傾向，於92年6 月23日經觀察勒戒執行完畢釋放出所，並
    由臺灣板橋地方法院檢察署檢察官於92年6 月30日以92年度
    毒偵字第1766號不起訴處分書為不起訴處分在案之事實，亦
    有臺灣板橋地方法院檢察署92年度毒偵字第1766號不起訴處
    分書電腦列印本、臺灣高等法院被告全國前案紀錄表及被告
    在監在押資料表各一份附卷可稽。被告固已於本院審理時坦
    承其於前開時、地連續施用海洛因及連續施用安非他命之犯
    行，惟另辯稱：伊係將海洛因及安非他命同時放在玻璃球內
    燒烤施用云云，然被告於警詢時即供明：安非他命吸食方式
    為將安非他命放入玻璃球內後，用打火機點燃吸食其濃煙，
    海洛因是放在香煙內吸食等語綦詳（見94年度毒偵字第25
    86號偵查卷第5 頁正面），則被告於警詢時所供分別以香煙
    施用海洛因，及以玻璃球吸食器施用安非他命乙節，較接近
    案發時間，記憶最清晰，堪予採信，被告於本院審理時翻異
    前供，所辯稱其以玻璃球吸食器同時施用海洛因、安非他命
    云云，無非圖以想像競合犯之法律規定，減輕其刑責，顯係
    卸責之詞，尚難採信。是本件事證明確，被告犯行堪以認定
    ，應予依法論處。
二、核被告甲○○所為，係犯毒品危害防制條例第10條第1 項之
    施用第一級毒品罪及同條例第10條第2 項之施用第二級毒品
    罪。其持有海洛因及安非他命之低度行為，為施用之高度行
    為所吸收，不另論罪。又被告先後多次施用第一級毒品海洛
    因及第二級毒品安非他命，均時間緊接，犯罪構成要件亦相
    同，顯係基於概括之犯意而為，均應依刑法第56條連續犯之
    規定論以一罪，並加重其刑。被告所犯前開施用第一級毒品
    罪及施用第二級毒品罪二罪間，犯意各別，構成要件互異，
    應予分論併罰。爰審酌被告曾於93年間因違反毒品危害防制
    條例案件，經本院以93年度訴字第1241號刑事判決判處應執
    行有期徒刑九月，復經臺灣高等法院以93年度上訴字第3517
    號刑事判決撤銷原審判決而改判處應執行有期徒刑十一月確
    定（此有臺灣高等法院被告前案紀錄表一份在卷可憑），仍
    不知悔悟，再為本件施用毒品犯行，行為可訾，惟念其施用
    毒品之犯行係戕害其自身，對社會治安尚非危害甚鉅，暨其
    犯罪之動機、目的、手段、所生危害等一切情狀，分別量處
    如主文所示之刑，並定其應執行刑，以示懲儆。至扣案之安
    非他命一包（淨重零點貳伍公克），係查獲之毒品，不問屬
    於犯人與否，應依毒品危害防制條例第18條第1 項前段之規
    定宣告沒收銷燬。又扣案之玻璃球吸食器一個，係被告所有
    供施用毒品安非他命所用等情，業據被告於本院審理時供承
    在卷，爰依刑法第38條第1 項第2 款之規定宣告沒收。
三、公訴意旨另以：被告甲○○基於概括犯意，自94年1 月間起
    至94年3 月間前，連續在其上開住處非法施用安非他命多次
    ，因認被告甲○○涉犯毒品危害防制條例第10條第2 項之施
    用第二級毒品罪嫌云云。惟按犯罪事實應依證據認定之，無
    證據不得認定犯罪事實，刑事訴訟法第154 條第2 項定有明
    文。所謂認定犯罪事實之證據，係指足以認定被告確有犯罪
    行為之積極證據而言，該項證據自須適合於被告犯罪事實認
    定，始得採為斷罪資料。又苟未能發現相當證據，或證據不
    足以證明，自不能以推測或擬制之方法，以為裁判基礎，亦
    分別有最高法院29年度上字第3105號及同院40年度台上字第
    86號判例意旨可資參照。公訴人認被告甲○○涉有前揭施用
    第二級毒品安非他命罪嫌，無非係以甲○○之自白為其論據
    。訊據被告甲○○堅決否認有於前揭時、地施用安非他命之
    犯行，辯稱：伊在臺灣高等法院94年1 月25日判決後，從94
    年3 月間開始施用安非他命，94年1 月間及2 月間均未施用
    安非他命等語。經查，被告因涉嫌連續施用海洛因、安非他
    命，經本院以93年度訴字第1241號刑事判決判處應執行有期
    徒刑九月，復經臺灣高等法院於94年1 月25日以93年度上訴
    字第3517號刑事判決撤銷原審判決而改判處應執行有期徒刑
    十一月確定在案，有臺灣高等法院被告前案紀錄表，及臺灣
    高等法院93年度上訴字第3517號刑事判決電腦列印本在卷可
    憑，被告於檢察事務官詢問時雖供稱：「（檢察事務官問：
    出所後有無吸毒？）92年底起到94年3 月10日止都在自宅使
    用安非他命」等語（見94年度毒偵字第1663號偵查卷第21頁
    正面），惟被告於94年1 月25日前連續施用安非他命行為，
    既為前揭臺灣高等法院93年度上訴字第3517號刑事確定判決
    既判力所及，然檢察事務官並未就被告於該案既判力時點即
    94 年1月25日宣示判決後，究係何時開始施用安非他命詳為
    詢問，自難以被告就檢察事務官片段詢問時之供詞，即謂被
    告就94年1 月間起至94年3 月間前連續施用安非他命之部分
    有所自白。此外，復查並無其他積極證據足認被告自94年1
    月間起至94年3 月間前有非法施用安非他命之犯行，自不能
    僅憑前揭被告於偵查時之有瑕疵供述，即遽認被告有該部分
    犯行，就此部份本應為被告無罪之諭知，惟公訴人認此部分
    與前揭論罪部分有裁判上一罪之連續犯關係，爰不另為無罪
    之諭知，附此敘明。
四、至被告於起訴書所載以外之施用第一級毒品海洛因、第二級
    毒品安非他命行為，雖未經檢察官起訴，惟與檢察官起訴部
    分，被告係基於概括之犯意而為，係屬裁判上一罪之連續犯
    關係，基於審判不可分原則，本院自得併予審究，併此敘明
    。
據上論斷，應依刑事訴訟法第273 條之1 第1 項、第299 條第1
項前段，毒品危害防制條例第10條第1 項、第2 項、第18條第1
項前段，刑法第11條前段、第56條、第51條第5 款、第38條第1
項第2 款，判決如主文。
本案經檢察官馬中琍到庭執行職務。
中　　華　　民　　國　　94　　年　　7 　　月　　15　　日
                  刑事第十七庭  法　官  林海祥
以上正本證明與原本無異
如不服本判決應於送達後10日內向本院提出上訴狀
                                書記官　陳映孜
中　　華　　民　　國　　94　　年　　4 　　月　　20　　日
附錄本案論罪科刑主要法條：
毒品危害防制條例第10條
施用第一級毒品者，處六月以上五年以下有期徒刑。
施用第二級毒品者，處三年以下有期徒刑。
